臺灣基隆地方法院民事裁定  
111年度基再小字第2號
再審原告    劉民信  

再審被告    游月冠  

上列當事人間再審之訴事件，再審原告對於本院民國111年5月31
日111年度基小字第1146號確定判決提起再審之訴，本院裁定如
下：
    主  文
再審之訴駁回。
再審訴訟費用由再審原告負擔。
    理  由
一、按再審之訴，應於30日之不變期間內提起；前項期間，自判
    決確定時起算，判決於送達前確定者，自送達時起算，其再
    審之理由發生或知悉在後者，均自知悉時起算，民事訴訟法
    第500條第1項、第2項前段定有明文。查本院民國111年5月3
    1日111年度基小字第1146號判決（下稱原確定判決），於11
    1年6月14日以寄存方式送達再審原告，於111年6月24日發生
    送達效力，有附於該案卷之送達證書可稽，再審原告係於11
    1年7月22日提起本件再審之訴，未逾30日之法定不變期間，
    合於前揭規定，先予敘明。
二、再審意旨略以：再審原告聲請調查基隆地檢署110年度交查
    字第376號筆錄，待證事實非如原確定判決所載，而是有關
    再審原告在承租室內躲避，當時有沒有回應再審被告游月冠
    之事實，足見鈞院不願面對錯誤，將錯就錯。茲再審原告既
    已發現新證據（証一），證明再審被告游月冠等人指述及證
    述無中生有，爰依法提起再審之訴等語。
三、按「再審之訴，應以訴狀表明下列各款事項，提出於管轄法
    院為之：一、當事人及法定代理人。二、聲明不服之判決及
    提起再審之訴之陳述。三、應於如何程度廢棄原判決及就本
    案如何判決之聲明。四、再審理由及關於再審理由並遵守不
    變期間之證據」，民事訴訟法第501條第1項定有明文。按再
    審之訴，必須主張原確定判決有民事訴訟法第496條或第497
    之情形，以為理由時，始為合法。此項原因亦即再審理由，
    依同法第501條第1項第4款規定，必須於訴狀中表明之，否
    則其訴即屬不合法，無庸命其補正，逕以裁定駁回之，有最
    高法院70年台再字第35號判例可資參照。又當事人提起再審
    之訴或聲請再審，雖聲明係對某件再審判決或裁定為再審，
    但審查其再審訴狀理由，實為指摘原確定判決或前次之再審
    裁判如何違法，而對該聲明不服之再審判決或裁定，則毫未
    指明有如何法定再審理由。此種情形，可認為未合法表明再
    審理由，逕以其再審（再審之訴或聲請再審）為不合法駁回
    之（最高法院69年度第3次民事庭會議決議參照）。經查，
    再審原告提起本件再審之訴，惟對原確定判決究竟有何符合
    民事訴訟法第496條或第497條所列何款法定再審理由之情形
    ，並未具體表明，其再審之訴難認為合法，參以首開說明，
    應裁定駁回。
四、據上論結，本件再審之訴為不合法，依民事訴訟法第502條
    第1項、第78條，裁定如主文。 　　　
中　　華　　民　　國　　111 　年　　9 　　月　　8 　　日
                  民事庭法　官　高偉文
以上正本係照原本作成。
如對本裁定抗告須於裁定送達後十日內向本院提出抗告狀，並繳
納抗告費新臺幣一千元。
中　　華　　民　　國　　111 　年　　9 　　月　　8 　　日
                        書記官　王靜敏